【裁判字號】    97,消債更,405
【裁判日期】    971009
【裁判案由】    更生事件
【裁判全文】
臺灣屏東地方法院民事裁定           97年度消債更字第405號
聲  請  人
即 債 務人  甲○○○○○○
代  理  人  李淑妃律師
上列當事人聲請消費者債務清理事件，本院裁定如下：
    主  文
債務人甲○○○○○○自中華民國九十七年十一月五日十二時起
開始更生程序。
命司法事務官進行本件更生程序。
    理  由
一、按債務人不能清償債務或有不能清償之虞；且無擔保或無優
    先權之債務總額未逾新台幣1200萬元者，於法院裁定開始清
    算程序或宣告破產前，得向法院聲請更生；又法院開始更生
    程序之裁定，應載明其年、月、日、時，並即時發生效力，
    消費者債務清理條例第3 條、第42條第1 項、第45條第1 項
    分別定有明文。次按法院裁定開始更生或清算程序後，得命
    司法事務官進行更生或清算程序，必要時得選任律師、會計
    師或其他適當之自然人或法人一人為監督人或管理人，同條
    例第16條第1 項亦有明文。
二、債務人聲請意旨略以：其就新台幣（下同）2,950,245 元債
    務有不能清償之情事，曾於民國95年間以書面向最大債權金
    融機構台新銀行請求依「中華民國銀行公會會員辦理消費金
    融案件無擔保債務協商機制」共同協商債務清償方案，嗣協
    商成立，約定自95年7 月起分80期攤還，每月應繳金額為36
    ,878 元 ，惟因其固定薪資收入約有33,000元，除有每月基
    本生活費需支應外，尚因債務人配偶林帛翰收入不固定，而
    由債務人獨立扶養子女及債務人配偶之父林玉柱，故有不能
    清償債務之情事，致使其履行協商顯有重大困難，而此並非
    債務人主觀上惡意不履行協商，實係客觀上確有不可歸責於
    債務人之事由。又其無擔保或無優先權之債務總額未逾1,20
    0 萬元，復未經法院裁定開始清算程序或宣告破產，爰向本
    院聲請更生等語。
三、經查債務人所主張之上開事實，業據其提出債權人清冊、協
    商成立協議書、財政部台灣省南區國稅局96年度綜合所得稅
    各類所得資料清單暨財產歸屬資料清單、戶籍謄本及中央健
    康保險局員工薪俸單等件為證，堪信屬實。次查，債務人於
    95年所得額為497,054 元，96年所得額為559,355 元，則以
    債務人95及96年之月平均收入44,017元為準，扣除債務人依
    協商應繳之金額36,878元後，僅餘金額為7,139 元，且債務
    人之長女（83年5 月17日生）於96年度所得資料僅有1 筆37
    5 元之收入，債務人之次女（89年2 月8 日生）無所得收入
    ，債務人之配偶林帛翰96年度之所得額為202,200 元（每月
    平均收入16,850元），而其與配偶及子女名下復無土地、房
    屋或其他有變現價值之財產可資為清償之憑藉，則以債務人
    最近二年月平均收入，扣除協商金額後所餘金額，依一般生
    活經驗法則，顯不足以維持其與配偶及子女之基本生活，實
    難期待其履行協商條件，是聲請人主張其履行上開分期還款
    協議顯有重大困難，且係不可歸責聲請人等語，應屬可採。
    此外，本件又查無債務人有消費者債務清理條例第6 條第3
    項、第8 條或第46條各款所定駁回更生聲請之事由存在，則
    債務人聲請更生，應屬有據，爰裁定如主文第一項所示，並
    命
    司法事務官進行本件更生程序。
中    華    民    國    97    年    10    月    9     日
                        民事庭法官  李  麗  芳
正本係照原本作成。
本裁定不得抗告。
本件裁定公告日期為民國97年11月5日中午12時
中    華    民    國    97    年    10    月    9     日
                        法院書記官  滕  一  珍


司法院資訊處製作；財團法人民間司法改革基金會備份。
